臺灣板橋地方法院刑事判決　　　　　　 100年度交訴字第19號
公　訴　人　臺灣板橋地方法院檢察署檢察官
被　　　告　潘又銓
上列被告因過失致死案件，經檢察官提起公訴（九十九年度偵字
第二九二０七、三一二七二號），本院合議庭裁定由受命法官獨
任行簡式審判程序，並判決如下：
    主  文
潘又銓從事業務之人，因業務上之過失致人於死，處有期徒刑陸
月，如易科罰金，以新臺幣壹仟元折算壹日。
    事  實
一、潘又銓曾於民國九十六年間因竊盜案件，經臺灣高等法院以
    九十七年度上易字第四四四號判處有期徒刑四月，如易科罰
    金，以新臺幣二千元折算一日，於九十七年十一月二十五日
    執行完畢業（本案為過失犯罪，故未構成累犯），仍不知警
    慎。其於九十九年間任職「大得利家畜肉食品加工廠有限公
    司」（下稱大得利公司）司機，以駕駛自用小貨車運送肉品
    為其工作內容，係從事駕駛業務之人。九十九年十月二十八
    日中午十二時五十四分許，潘又銓駕駛大得利公司所有車號
    １１３８－ＶＬ號自用小貨車，沿臺北縣三重市（現改制為
    新北市三重區○○○○路往忠孝橋方向直行，行經環河南路
    、正義南路交岔路口時，明知車輛行駛時，應注意車前狀況
    ，並隨時採取必要之安全措施，以防止危害發生，而依當時
    天候雖有雨，但日間自然光線、視距良好、柏油路面、路況
    無缺陷、無障礙物，並無不能注意之情事，詎竟疏未注意車
    前狀況，自後方追撞同向前方由江添壽所騎乘之三輪腳踏車
    ，使江添壽人車倒地，經緊急送往臺北市馬偕紀念醫院急救
    ，仍於同日下午六時三十八分許，因頭部外傷，中樞神經衰
    竭而不治死亡。潘又銓則於事發後留待現場，並向據報前來
    現場處理之新北市政府警察局（改制前為臺北縣政府警察局
    ）交通警察大隊三重分隊警員陳嘉汶自首坦承肇事，接受裁
    判。
二、案經江添壽之子江紘睿訴請臺灣板橋地方法院檢察署檢察官
    偵查，暨同署檢察官自動簽分偵查起訴，潘又銓於本院準備
    期日中就被訴事實為有罪陳述，經合議庭裁定由受命法官獨
    任行簡式審判程序。
    理  由
一、按除被告所犯為死刑、無期徒刑、最輕本刑為三年以上有期
    徒刑之罪或高等法院管轄第一審案件者外，於第一次審判期
    日前之準備程序進行中，被告先就被訴事實為有罪之陳述時
    ，審判長得告知被告簡式審判程序之旨，並聽取當事人、代
    理人、辯護人及輔佐人之意見後，裁定進行簡式審判程序，
    刑事訴訟法第二百七十三條之一第一項定有明文。經核本件
    被告所犯係死刑、無期徒刑、最輕本刑為三年以上有期徒刑
    以外之罪，其於準備程序中就被訴事實為有罪之陳述，經法
    官告知簡式審判程序之旨，並聽取公訴人及被告之意見後，
    本院合議庭認宜進行簡式審判程序，爰依上揭規定合議裁定
    由受命法官獨任進行簡式審判程序，合先敘明。
二、訊據被告潘又銓對於上揭時地發生車禍，並致被害人江添壽
    死亡之犯罪事實，於警詢時及偵審中均坦承不諱，核與被害
    人江添壽家屬江紘睿之指訴相符，並有道路交通事故現場圖
    、事故調查報告表（一）（二）各一紙、現場及路口監視器
    翻拍照片三十張在卷可稽。又被害人江添壽確因本件車禍死
    亡，亦經臺灣板橋地方法院檢察署檢察事務官督同法醫師相
    驗屬實，製有檢驗報告書、相驗屍體證明書附卷可按。
三、按汽車行駛時，駕駛人應注意車前狀況，並隨時採取必要之
    安全措施，道路交通安全規則第九十四條第三項定有明文。
    被告以駕駛送貨為業，尤應注意上開安全規定，且依肇事當
    時雖有雨，但日間自然光線、視距良好、柏油路面、路況無
    缺陷、無障礙物，並無不能注意之情事，詎竟疏未注意車前
    狀況貿然前進，因而自後方追撞被害人江添壽之三輪腳踏車
    而肇事，被告對本件車禍之發生顯有過失。又被害人江添壽
    車禍受傷後，經緊急送往臺北市馬偕紀念醫院急救，仍延至
    同日下午六時三十八分許，因頭部外傷，中樞神經衰竭而不
    治死亡，已如前述，則被告之過失行為與被害人江添壽死亡
    間，具有相當因果關係。本案事證明確，被告之過失犯行，
    洵堪認定。
四、查被告係大得利公司之貨車司機，為從事駕駛業務之人，其
    於執行業務期間肇事致被害人江添壽死亡。核被告所為，係
    犯刑法第二百七十六條第二項之業務過失致死罪。被告於車
    禍發生後留待現場，並向前來處理之新北市政府警察局（改
    制前為臺北縣政府警察局）交通警察大隊三重分隊警員陳嘉
    汶自首坦承肇事，接受裁判，業據被告供承在卷，並有自首
    調查表一紙在卷可憑，係對於未發覺之罪自首而受裁判，應
    減輕其刑二分之一。爰審酌被告過失之程度，犯罪所生之危
    害，肇事後坦承犯行，且積極與被害人家屬達成和解，賠償
    損害，有調解筆錄可稽，而被告之母罹有中度精神疾病，家
    中尚有二幼子待撫養（見卷附戶籍謄本、重大疾病卡）等一
    切情狀，量處如主文所示之刑，並諭知易科罰金之折算標準
    ，以資懲儆。又被告於九十六年間有竊盜之前案紀錄，並受
    有期徒刑以上刑之宣告，此有臺灣高等法院被告全國前案紀
    錄主可憑，其前案有期徒刑執行完畢未逾五年，不符合刑法
    第七十四條第一項宣告緩刑之要件，故不予宣告緩刑，附此
    敘明。
據上論斷，應依刑事訴訟法第二百七十三條之一第一項、第二百
九十九條第一項前段，刑法第二百七十六條第二項、第六十二條
前段、第四十一條第一項前段，刑法施行法第一條之一第一項、
第二項前段，判決如主文。
本案經檢察官李超偉到庭執行職務。
中    華    民    國   100    年    3     月    16    日
                        刑事第一庭  法  官  鄭水銓
以上正本證明與原本無異。
如不服本判決應於收受判決後十日內向本院提出上訴書狀，並應
敘述具體理由。其未敘述上訴理由者，應於上訴期間屆滿後二十
日內向本院補提理由書（均須按他造當事人之人數附繕本）「切
勿逕送上級法院」。
                                    書記官  洪紹甄
中    華    民    國   100    年    3     月    16    日
附錄本案論罪科刑法條全文：
刑法第二百七十六條
因過失致人於死者，處二年以下有期徒刑、拘役或二千元以下罰
金。
從事業務之人，因業務上之過失犯前項之罪者，處五年以下有期
徒刑或拘役，得併科三千元以下罰金。